臺灣臺北地方法院刑事判決　　　　　　　　　　　　　九十三年度易字第七七七號
　　公　訴　人　臺灣臺北地方法院檢察署檢察官
　　被　　　告　甲○○
　　　　　　　　乙○○
　　　　　　　　丙○○
　　　　　　　　丁○○
　　　　　　　　辛○○
　　　　　　　　壬○○
　　共同指定公設辯護人　本院公設辯護人　己○○
右列被告等因賭博案件，經檢察官聲請簡易判決處刑（九十三年度偵字第四二五三號
），經本院適用通常程序判決如左：
    主  文
甲○○、乙○○、丙○○、丁○○、辛○○、壬○○均無罪。
    理  由
一、本件聲請簡易判決處刑之意旨略以：甲○○係台北市○○○路○段二九號十三樓
    長江賓果俱樂部現場負責人，基於概括之犯意，自九十三年二月上旬起在上開公
    眾得出入之場所，設置電動賭博機具電腦機卅二台，雇用丁○○、辛○○、乙○○三人分別擔任現場管理、開分員、茶水服務工作，連續與不特定之人賭博財物
    ，其賭博方法為每開一百分為新台幣（下同）五十元，客人選號一—九九號，再
    由店裡搖球對號碼（一至七五號），中獎時以一賠九十比率兌換現金，賭客壬○○、丙○○於二月間前往賭博約三、四次，嗣於二月十八日廿二時卅分許為警持
    搜索票搜索時，當場查獲並扣有電腦主機、鍵盤各卅二台、電腦螢幕卅台、顯示
    器十三台、賓果浮球器、監視螢幕轉換器各乙台、監視器七台、螢幕十台、彩球
    七五顆及報表等單據、現場賭資一萬七千六百元，因認被告丙○○、壬○○涉犯
    刑法第二百六十六條第一項賭博罪，被告甲○○、乙○○、丁○○、辛○○則涉
    有係犯刑法第二百六十七條常業賭博罪嫌，以及違反電子遊戲場業管理條例第二
    十二條罪嫌（公訴人於九十三年八月十日當庭更正普通賭博罪之起訴法條）。
二、按犯罪事實應依證據認定之，無證據不得推定其犯罪事實；又不能證明被告犯罪
    者，應諭知無罪之判決，刑事訴訟法第一百五十四條第二項、第三百零一條第一
    項分別定有明文。而所謂認定犯罪事實之證據，係指足以認定被告確有犯罪行為
    之積極證據而言，該項證據自須適合於被告犯罪事實之認定，始得採為斷罪資料
    ，又苟未能發現相當證據或證據不足以證明，自不能以推測或擬制之方法，以為
    裁判基礎，故被告否認犯罪事實所持之辯解，縱屬不能成立，仍非有積極之證據
    足以證明其犯罪行為，不能遽為有罪之認定，此觀諸最高法院二十九年上字第三
    一○五號、四十年台上字第八六號及三十年上字第一八三一號判例自明。
三、公訴意旨認被告甲○○六人涉有前揭罪嫌，無非係以：(1)被告丁○○、乙○○、
    辛○○、丙○○、壬○○警訊、偵查之陳述，(2)扣案之電動賭博機具以及賭資一
    萬七千六百元資為佐證。訊之被告六人固不否認曾於九十三年二月十八日，在台
    北市○○○路○段二九號十三樓為警查獲，並扣得電動賭博機具、現金一萬七千
    六百元之事實，惟均否認有何公訴意旨所指之賭博等行為，被告甲○○辯稱：當
    天是去幫丁○○搬東西，伊不是負責人，當天是要與丙○○、庚○○去唱歌等語
    ；被告乙○○辯稱：當時是和男友壬○○一起去幫忙，警訊所言係附和警察所說
    的等語；被告丙○○辯稱：當天與庚○○去找甲○○要唱歌，不是去賭博，之前
    也不曾在該處賭博過等語；被告丁○○辯稱：伊是向人頂下該店準備營業，但還
    沒開幕就被查獲，現金的部分是要準備支付修繕水塔水管及門之用，並沒有營業
    ，不是賭資，之前因為會害怕，所以推說被告甲○○是負責人，於警訊時所說的
    部分，是準備開幕以後之作業方式，也曾告知員工，實際上還沒有開始營業等語
    ；被告辛○○辯稱：當時並未開始營業，都還只是在整理環境，沒有營業也沒有
    客人及賭資等語；被告壬○○辯稱：丁○○是伊朋友，伊與女友乙○○到該處係
    要幫忙搬東西及整理環境，並無賭博之行為等語。
四、經查：被告丁○○等人於九十三年二月十八日，在台北市○○○路○段二九號十
    三樓為警查獲，並扣得電動賭博機具及現金一萬七千六百元事實，為被告六人所
    不否認，然經本院當庭勘驗台北市警察局中山分局拍攝台北市○○○路○段二九
    號十三樓查獲現場錄影帶結果：「勘驗結果：警察進入後，靠牆壁的壁櫃全是空
    的，桌椅凌亂，椅子全部排列靠在一起，靠近門的地方，之後桌子成三列排著，
    桌子間隔的地上，擺放著電腦，電腦並沒有開機，也沒有連線插電，也沒有放在
    桌子上，而且桌子地方也沒有椅子，桌面空無一物，地上放置主機開啟的電腦主
    機，顧客把玩的電腦桌，不是每台桌子上都將電腦螢幕架設完全，櫃上放置毛巾
    裡面的櫃子有放毛巾，但爆米花機裡面空無一物」等情，此有勘驗筆錄在卷可稽
    （本院九十三年八月十日審理筆錄參見），顯與一般電動賭博遊戲場之狀態有別
    ，雖查獲本案之警員戊○○到庭證述：樓下有人把風，且花費一小時破門進入之
    前，曾聞到燃燒物品氣味等語，惟警局既係整組出勤，並發現所謂「把風」共犯
    ，何以未能併予逮獲，而任由「把風」者逃逸，況且經警方破門而入之後，現場
    已由警方掌控，但並未查獲有何證據可資證明被告等人已經開始營運之事實，或
    者被告等人所燃燒之物品與本案有何關連，是無從僅依照證人戊○○之證詞，即
    可推論係被告利用時間破壞現場並燒毀證物，證人戊○○所述前情，顯過擅斷且
    為其個人推測之詞，應不足採；再查：被告丁○○、乙○○、壬○○、丙○○固
    曾於警訊時供述曾把玩賭博電玩等情，然渠等旋於偵查中起否認前開供詞之真實
    性，況被告甲○○、丙○○、庚○○（未據起訴）經本院隔離詰問均證陳當日係
    相約唱歌，再衡諸查獲現場並無營運事證存在，足見渠等所辯並未在該處賭博等
    語，尚無齟齬之處，應堪採信；另被告丙○○固供稱曾經於台北市○○○路○段
    二九號四樓賭博等語，然而，被告丁○○陳稱未曾於四樓經營電動賭博機具，而
    被告丁○○於本案經警查獲時，因持有該大樓四樓之三之鑰匙，經被告丁○○偕
    警前去察看結果，並未有不法情事等情，業經被告丁○○陳述明確，且與證人即
    查獲員警戊○○證稱：台北市○○○路○段二九號四樓並未查獲賭博證據等語之
    情節相符，因此，台北市○○○路○段二九號四樓是否有賭博電動機具部分，與
    被告甲○○、乙○○、丁○○、辛○○、壬○○並無關連，而亦無從僅憑被告丙○○不利於己之供述，即為被告丙○○不利之認定，均附此說明；綜上所述，依
    照聲請簡易判決處刑書所載之被告六人警訊、偵查之陳述，以及扣案之電動賭博
    機具、現金一萬七千六百元，以及公訴證人戊○○之症詞，尚無從認定被告等人
    有常業賭博、以及違反電子遊戲場業管理條例之行為，自難以該罪相繩，既不能
    證明被告六人犯罪，自應依法為被告六人無罪判決之諭知。
五、據上論斷，依刑事訴訟法第四百五十二條、第三百零一條第一項，判決如主文。
本案經檢察官楊智綸到庭執行職務。
中　　　華　　　民　　　國　　九十三　　年　　　八　　　月　　 二十 　　日
                                    台灣台北地方法院刑事第二庭
                                        審判長  法  官  吳孟良
                                                法  官  傅中樂
                                                法  官  蘇嘉豐
右正本證明與原本無異。
如不服本判決，應於判決送達後十日內向本院提出上訴狀（應抄附繕本）。
                                                書記官  蘇靜紅
中　　　華　　　民　　　國　　九十三　　年　　　八　　　月　　 二十 　　日
